臺灣臺中地方法院刑事判決
111年度訴字第1141號
公  訴  人  臺灣臺中地方檢察署檢察官
被      告  王衍松



選任辯護人  白佩鈺(法扶律師)  
上列被告因違反毒品危害防制條例案件，經檢察官提起公訴（11
1年度毒偵字第1117號），被告於準備程序中就被訴事實為有罪
之陳述，經告知簡式審判程序之旨，並聽取公訴人及被告、辯護
人之意見後，經本院合議庭裁定由受命法官獨任進行簡式審判程
序，並判決如下：本院判決如下：
    主    文
甲○○施用第一級毒品，累犯，處有期徒刑柒月。
    犯罪事實
一、甲○○前因施用第一級毒品海洛因後駕車之公共危險案件，經
    本院以110年度沙交簡字第604號判處有期徒刑5月確定，於
    民國110年10月6日易科罰金執行完畢；而該次施用第一級毒
    品海洛因之行為，則經依本院裁定送觀察、勒戒後，認無繼
    續施用毒品之傾向，於110年10月22日執行完畢釋放，由臺
    灣臺中地方檢察署檢察官以110年度毒偵字第1600號為不起
    訴處分確定。詎其猶不知悔改，於觀察、勒戒之執行完畢後
    3年內，復基於施用第一級毒品之犯意，於111年1月15日14
    時31分許為警採集尿液時起回溯96小時內之某時點(不含公
    權力拘束時間)，在臺中市○○區○○路000巷00號現居處，以摻
    入香菸點燃吸食所產生煙霧之方式，施用第一級毒品海洛因
    1次。嗣因甲○○為毒品調驗人口，為警通知其於111年1月15
    日14時31分許到場採集尿液送驗，結果呈可待因、嗎啡陽性
    反應而查悉上情。
二、案經臺中市政府警察局清水分局報告臺灣臺中地方檢察署檢
    察官偵查後起訴。
    理    由
一、核被告所犯並非死刑、無期徒刑、最輕本刑為3年以上有期
    徒刑之罪，或高等法院管轄第一審之案件，被告於準備程序
    中，就被訴事實為有罪之陳述，經受命法官告知簡式審判程
    序之旨，並聽取被告、辯護人與公訴人之意見後，本院合議
    庭認適宜進行簡式審判程序，爰依刑事訴訟法第273條之1第
    1項規定，裁定由受命法官獨任進行簡式審判程序。是本案
    之證據調查，依刑事訴訟法第273條之2規定，不受同法第15
    9條第1項、第161條之2、第161條之3、第163條之1及第164
    條至第170條規定之限制，合先敘明。
二、認定犯罪事實所憑之證據及理由
(一)上開犯罪事實，業據被告甲○○於本院準備程序及審理時坦承
    不諱（見本院卷P47、P56），且有臺中市政府警察局清水分
    局勘察採證同意書、鑑驗尿液代號與真實姓名對照表、應受
    尿液採驗人尿液檢體採集送驗記錄、欣生生物科技股份有限
    公司附卷可佐(見毒偵卷P33、P34、P35、P37)，足認被告上
    開任意性之自白與事實相符，堪以採信。
(二)按觀察、勒戒或強制戒治執行完畢釋放後，三年內再犯第十
    條之罪者，檢察官或少年法院（地方法院少年法庭）應依法
    追訴或裁定交付審理，毒品危害防制條例第23條第2項定有
    明文。查被告前於110年10月22日受犯罪事實欄所載觀察、
    勒戒執行完畢釋放乙節，有臺灣高等法院被告前案紀錄表在
    卷可參。是被告於經觀察、勒戒執行完畢釋放後，3年內再
    犯本案施用第一級毒品罪，足見檢察官就被告本案犯行提起
    公訴，合於規定。
 (三)綜上，本案事證明確，被告犯行洵堪認定，應依法論罪科
     刑。
三、論罪科刑：
 (一)核被告所為，係犯毒品危害防制條例第10條第1項之施用第
     一級毒品罪。其為施用而持有毒品之低度行為，為施用毒
     品之高度行為所吸收，不另論罪。
 (二)查被告前於110年10月6日受犯罪事實欄所載有期徒刑執行
     完畢乙節，為被告所供認(見本院卷P56)，並有該案判決書
     (見本院卷P59至63)及臺灣高等法院被告前案紀錄表在卷可
     按，其於上開有期徒刑執行完畢後，5年內故意再犯本案有
     期徒刑以上之罪，為累犯。又上開案件係施用第一級毒品
     後駕車之公共危險案件，與本案被告施用第一級毒品犯行
     有一定關聯性，且被告於上開案件執行完畢後未滿4月，即
     再犯本案，可見其於受上開案件處罰後再犯本案犯行，有
     刑罰反應力薄弱情形，且具特別惡性，參照司法院釋字第7
     75號解釋意旨，自應依刑法第47條第1項規定，加重其刑。
 (三)爰以行為人之責任為基礎，審酌:1.被告經觀察、勒戒後，
     猶未能戒除毒癮，再犯本案，不僅影響自身生理、心理之
     健康，並有引發妨礙社會安寧之疑慮，所為實屬不該，應
     予非難。2.被告於本院準備程序始坦承犯行之犯後態度。3
     .被告自陳之智識程度、家庭經濟狀況(見本院卷P53、P58)
     等一切情狀，量處如主文所示之刑，以示懲儆。
據上論斷，應依刑事訴訟法第273條之1第1項、第299條第1項前
段，毒品危害防制條例第10條第1項，刑法第11條前段、第47條
第1項，判決如主文。
本案經檢察官丙○○提起公訴，檢察官乙○○到庭執行職務。
中　　華　　民　　國　　111 　年　　7 　　月　　 7　　日
                  刑事第二庭    法  官  王振佑
以上正本證明與原本無異。
如不服本判決應於收受判決後20日內向本院提出上訴書狀，並應
敘述具體理由；其未敘述上訴理由者，應於上訴期間屆滿後20日
內向本院補提理由書（均須按他造當事人之人數附繕本）「切勿
逕送上級法院」。
                                書記官  王淑燕
中　　華　　民　　國　　111 　年　　7 　　月　　 7　　日
附錄論罪科刑法條:
毒品危害防制條例第10條第1項
施用第一級毒品者，處6月以上5年以下有期徒刑。